【裁判字號】    99,交聲,943
【裁判日期】    991015
【裁判案由】    違反道路交通管理處罰條例聲明異議
【裁判全文】
臺灣士林地方法院交通事件裁定         99年度交聲字第943號
原處分機關  交通部公路總局臺北區監理所
異  議  人  甲○○
即受處分人
上列異議人即受處分人因違反道路交通管理處罰條例案件，對於
交通部公路總局臺北區監理所民國99年7 月26日所為之處分（原
處分案號：北監自裁字第40-Z8C013712號）聲明異議，本院裁定
如下：
    主  文
異議駁回。
    理  由
一、原處分意旨略以：異議人即受處分人甲○○於民國99年6 月
    11日下午4 時49分許，駕駛車牌號碼為2G-1563 號自小客車
    行經國道三號公路北向345 公里處時，該地限制時速為110
    公里，惟經警察以雷射槍測定其行駛時速達126 公里，為警
    以異議人有違反道路交通管理處罰條例第33條第1 項第1 款
    之規定掣單舉發。經異議人提出申訴，原處分機關函請舉發
    單位調查結果，仍認異議人有上開違規行為，乃依道路交通
    管理處罰條例第33條第1 項第1 款、第63條第1 項第1 款規
    定，裁決異議人新臺幣（下同）3,000 元罰鍰，並記違規點
    數1 點。
二、異議意旨略以：本件警方沒有提出舉發照片，而且當時有另
    一台車速度比較快，剛好擋在伊和員警中間，結果伊的車被
    攔下，另台車速度比較快卻走掉，伊覺得拍到的不一定是伊
    的車，而且當時只有數字，沒有其他証據確定拍到的數字是
    伊的車，為此聲明異議等語。
三、按汽車行駛於高速公路、快速公路或設站管制之道路，不遵
    使用限制、禁止、行車管制及管理事項之管制規則而有行車
    速度超過規定之最高速限或低於規定之最低速限者，處汽車
    駕駛人3,000 元以上6,000 元以下罰鍰，並記違規點數1 點
    ，道路交通管理處罰條例第33條第1 項第1 款、第63條第1
    項第1 款分別定有明文。次按交通法庭認為聲明異議無理由
    者，應以裁定駁回之，道路交通案件處理辦法第19條亦著有
    明文。
四、經查：
（一）證人即本件舉發員警乙○○於本院具結證稱：案發當時，
      伊和另一名同事將車停在路肩警方設置的避車彎進行測速
      勤務，地點在國道三號公路北向345 公里處，由伊持手持
      式雷射測速器面對車輛進行測速，伊測得異議人駕駛的車
      輛時速為126 公里，測距則為319 公尺，伊準備加以攔查
      ，當時內中外車道都有車輛，所以伊駕駛警車尾隨跟上再
      將異議人攔下比較安全，攔下異議人後，異議人對於警方
      沒有提出超速相片提出質疑，我們婉轉跟他解釋手持雷射
      測速器沒有拍照功能，當場也提供異議人測速器施測，跟
      他解釋雷射是單點瞄準，對單一車輛測速，不受其他車輛
      干擾，測速器的觀景窗有紅點，施測時要目測紅點是否對
      準施測車輛，如果有對準的話，不會有誤測情形，如果施
      測過程中，被經過的他車打斷，就不會有數據產生。本件
      紅點是對準內側車道異議人的車，他是第一輛被伊測到的
      車輛，雷射測速器要對一台車輛測完舉發後，才能再對另
      台車進行施測，不會同時對多台車進行測試等語（參本院
      卷第16頁至第17頁）。參諸公務員為公法上行為具有公信
      力之原則，證人乙○○既為執勤員警，其本於職務所為之
      行政作為當可被推定為真正、正當，況依其於本院訊問時
      所為前開證述，證人對目擊異議人違規情節及舉發經過描
      述清楚、詳盡，內容具體且合理明確，並無矛盾齟齬情事
      ，且證人係依法令負責交通勤務之人，以一般執勤員警之
      專業訓練而言，對於該等職務上事項之觀察程度自遠較一
      般人更為專注，衡情當無誤認異議人違規事實之虞。又參
      酌員警執行公務時，本身即受有行政懲處責任之監督，且
      其到庭具結作證，更係以刑事責任擔保其證言之真實性，
      況其與異議人互不相識，彼此亦無仇怨，當不至甘冒涉犯
      偽證罪之風險，蓄意構陷異議人。再者，本院就證人前開
      證言查無顯著瑕疵或與事實不符之處，應認其於本院經具
      結所為之證言，可以採信，堪認異議人確於上揭時、地，
      採證到異議人超速違規行為無誤。
（二）異議人雖質疑本件為何無相片可供佐證，惟警方舉發交通
      違規案件，並不以舉發照片為唯一證明方法（道路交通管
      理處罰條例第7 條、第7 條之1 、第7 條之2 規定參照）
      ，故依現行法律規定，法院處理交通事件，並不限於科學
      儀器所採證據，惟仍須就事件所涉相關證據資料，包括供
      述及非供述證據，依據證據法則，憑以認定行為人交通違
      規行為之有無。若舉發員警係親眼見聞違規經過，並經以
      證人身分具結後在法院為證述，仍不失為認定交通違規事
      實有無之證據方法，是以異議人以此為由即認舉發內容不
      可信，尚不足採。此外，本件尚有雷射測速儀檢定合格證
      書1 紙在卷（參本院卷第11頁），足認員警持用之雷射測
      速槍於案發當時乃準確有效，堪認本件舉發內容並無違誤
      。
五、綜上所述，本件異議人違規事實明確，原處分機關據以裁罰
    ，並無違誤，本件異議為無理由，應予駁回。
據上論斷，應依道路交通案件處理辦法第19條之規定，裁定如主
文。
中    華    民    國    99    年    10    月    15    日
                              臺灣士林地方法院交通法庭
                                  法  官  鄭光婷
以上正本證明與原本無異。
如不服本裁定，應於裁定送達後5 日內，向本院提出抗告狀。
                                  書記官  徐仁豐
中    華    民    國    99    年    10    月    15    日

司法院資訊處製作；財團法人民間司法改革基金會備份。
